臺灣臺南地方法院民事判決
111年度訴字第290號
原      告  董明川  
訴訟代理人  江信賢律師
            蔡麗珠律師
            蘇榕芝律師
            鄭安妤律師  
被      告  林奕成  


上列當事人間請求清償借款事件，本院於中華民國111年5月24日
言詞辯論終結，茲判決如下：
    主      文
被告應給付原告新臺幣60萬元，及自民國111年2月15日起至清償
日止，按週年利率百分之五計算之利息。
訴訟費用新臺幣6,500元由被告負擔。
    事實及理由
一、原告起訴主張：
（一）被告因私人資金調度原因，於民國107年11月15日向原告
      借款新台幣（下同）80萬元，且為說服原告同意借款，被
      告同意簽發面額80萬元之本票以供擔保，原告受被告誠意
      打動即答應將其提款卡交付給相對人自行提領764,000元
      ，原告並交付手頭上36,000元現金予被告，並經雙方協議
      每月15號定期償還款。
（二）起初被告均每月均會定期還款1萬多元，未料在清償至僅
      積欠本金64萬元時，被告開始藉口拖延還款，原告為求自
      保，遂於109年8月31日要求被告再開立面額60萬元之本票
      擔保自身債權。惟原告近日從他人口中得知被告尚有積欠
      其他債務，導致遭其他債權人聲請扣押其薪資債權，甚至
      傳聞被告已搬出目前住所，原告便於111年1月6日以Line
      定1個月之相當期限催告被告還款，雖有到達被告，惟被
      告對此僅已讀不回。使原告於心灰意冷之際亦深陷無法要
      回借款之懊惱，造成原告夜不能寐連帶影響其自身身心狀
      態。爰依消費借貸之法律關係請提起本件訴訟。
（三）聲明：
　　⒈被告應給付原告60萬元，及自支付命令聲請狀繕本送達翌
      日起至清償日止，按年利率百分之5計算之利息。
    ⒉訴訟費用由被告負擔。
二、被告抗辯：
（一）被告確實於107年11月15日向原告收受80萬元，然該款項
      並非被告向原告借款，而是兩造合夥共同出資去投資小額
      借款原告之出資。被告將原告交付的款項交給認識的朋友
      開當鋪，沒想到後來負債2,000多萬元，另一個合夥人已
      經捲款潛逃跑路了。因為投資失利，被告覺得良心不安，
      才會與原告約定每個月給原告12,000元，兩造間並無消費
      借貸契約。
（二）聲明：請求判決駁回原告之訴。　　　
三、得心證之理由：
（一）原告主張其與被告間有60萬元之消費借貸契約存在，業據
      提出借據一紙、本票兩造為證，被告對上開借據、本票形
      式上真正均不爭執，惟以前開情詞置辯。經查：
　　⒈原告提出被告簽名、按指印之借據記載：「本人林奕成因
      私人資金調度於107年11月15日向董明川借款800,000元整
      ，並經雙方協議每月15號返還利息：元整，如借款人林奕
      成無依此借據履行，將負擔一切法律責任。立據人林奕成
      …107年11月15日，備註：50萬固定14,000利息，30萬為浮
      動利息4,000-8,400，借款人如結清可把資金歸還金主。
      」此有該借據在卷可憑。
　　⒉按上開借據已載明本件為消費借貸契約，而且被告自借款
      之初即按月支付利息，如係原告與被告合夥共同出資經營
      事業，斷無每月支付原告利息之理，況被告對於兩造間究
      竟有何合夥契約存在未能舉證證明，自無可採。原告既已
      將80萬元交付被告，上開借據又足資證明兩造有消費借貸
      之意思表示合致，兩造間成立消費借貸契約應可認定，原
      告此部分之主張堪可採信。
（二）按借用人應於約定期限內，返還與借用物種類、品質、數
      量相同之物。未定返還期限者，借用人得隨時返還，貸與
      人亦得定一個月以上之相當期限，催告返還。民法第478
      條定有明文。又依同法第233條第1項規定：遲延之債務，
      以支付金錢為標的者，債權人得請求依法定利率計算之遲
      延利息。但約定利率較高者，仍從其約定利率。經查：
　　⒈原告主張：被告向其借款80萬元，嗣後陸續清償，迄109年
      8月31日結算時，兩造同意借款餘額為60萬元，並提出被
      告簽發本票一紙為證，被告則自認稱：「未清償餘額多少
      我不太記得，原告說未清償餘額是60萬，我就說好，用60
      萬元來算，我才簽這張本票。」（見本院卷第41頁），核
      與原告主張相符，被告未清償借款為60萬元應可認定。
　　⒉再查，兩造間之借款未約定清償期，屬未定返還期限之消
      費借貸，原告已於111年1月6日以Line定1個月之相當期限
      催告被告還款，被告亦自認已讀取該Line內容（見本院卷
      第41頁），此未定期限之消費借貸已經催告屆期，被告迄
      今未償，應自催告期滿翌日起負遲延責任。是原告請求被
      告給付60萬元，及自支付命令聲請狀繕本送達翌日即111
      年2月15日起至清償日止，按週年利率百分之五計算之遲
      延利息，於法有據。
四、綜上所述，原告依消費借貸之法律關係請求被告返還借款60
    萬元，及自111年2月15日起至清償日止，按週年利率百分之
    五計算之遲延利息，為有理由，應予准許。
五、按訴訟費用，由敗訴之當事人負擔；法院為終局判決時，應
    依職權為訴訟費用之裁判，民事訴訟法第78條及第87條第1
    項分別定有明文。查本件訴訟費用為6,500元（即第一審裁
    判費），爰依上開規定確定訴訟費用之負擔如主文第二項所
    示。　　
六、訴訟費用之負擔：民事訴訟法第78條。　　　　　　　　　
中　　華　　民　　國　　111 　年　　6 　　月　　23　　日
                  民事第五庭    法    官　張麗娟
以上正本係照原本作成。
如對本判決上訴，須於判決送達後20日內向本院提出上訴狀。
如委任律師提起上訴者，應一併繳納上訴審裁判費。
中　　華　　民　　國　　111 　年　　6 　　月　　23　　日
                                書 記 官  高培馨